臺灣新北地方法院刑事裁定
                                    111年度撤緩字第384號
聲  請  人  臺灣新北地方檢察署檢察官
受  刑  人  游東霖


上列聲請人因受刑人犯洗錢防制法案件，聲請撤銷緩刑之宣告（
111年度執聲字第2514號），本院裁定如下：
    主  文
聲請駁回。
    理  由
一、聲請意旨略以：查受刑人游東霖因犯洗錢防制法案件，經臺
    灣臺北地方法院以110年度審簡字第1387號（臺灣臺北地方
    檢察署109年度偵字第25995、19126、25703、26810、29430
    號及臺灣新北地方檢察署109年度調偵字第2724號）判決判
    處有期徒刑1月，併科罰金新臺幣（下同）2仟元，緩刑2年
    ，於民國110年12月7日確定在案。其於緩刑期前即109年5、
    6月間，另犯共同參與犯罪組織罪，經本院於111年8月10日
    以111年度金訴字第125號判決判處得易科罰金之有期徒刑5
    月，於111年9月28日確定。受刑人因有上揭之犯罪事由，足
    認原宣告之緩刑難收其預期效果，而有執行刑罰之必要，合
    於刑法第75條之1第1項第1款所定得撤銷緩刑宣告之原因，
    爰依刑事訴訟法第476條規定聲請撤銷等語。
二、按受緩刑之宣告而有下列情形之一，足認原宣告之緩刑難收
    其預期效果，而有執行刑罰之必要者，得撤銷其宣告：一、
    緩刑前因故意犯他罪，而在緩刑期內受6月以下有期徒刑、
    拘役或罰金之宣告確定者。二、緩刑期內因故意犯他罪，而
    在緩刑期內受6月以下有期徒刑、拘役或罰金之宣告確定者
    。三、緩刑期內因過失更犯罪，而在緩刑期內受有期徒刑之
    宣告確定者。四、違反第74條第2項第1款至第8款所定負擔
    情節重大者，刑法第75條之1第1項定有明文。考其立法意旨
    略以：關於緩刑之撤銷，現行法第75條第1項固已設有2款應
    撤銷之原因；至得撤銷緩刑之原因，則僅於保安處分章內第
    93條第3項與撤銷假釋合併加以規定，體例上不相連貫，實
    用上亦欠彈性，爰參酌德國及奧地利現行立法例增訂得撤銷
    緩刑之原因，其中現行關於緩刑前或緩刑期間故意犯他罪，
    而在緩刑期內受得易科罰金之有期徒刑之宣告者，列為應撤
    銷緩刑之事由，因認過於嚴苛，而排除第75條應撤銷緩刑之
    事由，移列至得撤銷緩刑事由，俾使法官依被告再犯情節，
    而裁量是否撤銷先前緩刑之宣告。其次，如有前開事由，但
    判決宣告拘役、罰金時，可見行為人仍未見悔悟，有列為得
    撤銷緩刑之事由，以資彈性適用，爰於第1項第1款、第2款
    增訂之。且本條採用裁量撤銷主義，賦予法院撤銷與否之權
    限，特於第1項規定實質要件為「足認原宣告之緩刑難收其
    預期效果，而有執行刑罰之必要」，供作審認之標準。亦即
    於「得」撤銷緩刑之情形，法官應依職權本於合目的性之裁
    量，妥適審酌被告所犯前後數罪間，關於法益侵害之性質、
    再犯之原因、違反法規範之情節是否重大、被告主觀犯意所
    顯現之惡性及其反社會性等情，是否已使前案原為促使惡性
    輕微之被告或偶發犯、初犯改過自新而宣告之緩刑，已難收
    其預期之效果，而確有執行刑罰之必要，此與刑法第75條第
    1項所定2款要件有一具備，即毋庸再行審酌其他情狀，應逕
    予撤銷緩刑之情形不同，先予敘明。　
三、經查：
　㈠受刑人前因洗錢防制法案件，經臺灣臺北地方法院以110年度
    審簡字第1387號判處有期徒刑1月，緩刑2年，於110年12月7
    日確定，緩刑期間為110年12月7日起至112年12月6日止（下
    稱前案）；又於緩刑前即109年6月間，因違反組織犯罪防制
    條例等案件，經本院以111年度金訴字第125號判處有期徒刑
    5月，於111年9月28日確定（下稱後案）等情，有上開案件
    之判決書、臺灣高等法院被告前案紀錄表各1份在卷可稽。
    本件受刑人於緩刑期前因故意犯他罪，而在緩刑期內受6月
    以下有期徒刑之宣告確定，堪以認定。惟揆諸前揭說明，仍
    應審酌本件有無「足認原宣告之緩刑難收其預期效果，而有
    執行刑罰必要」之情形，以決定是否撤銷緩刑。
　㈡查受刑人前、後兩案所犯洗錢防制法案件、組織犯罪防制條
    例等案件，均係在109年5、6月間所為，並非被告於前案緩
    刑後仍有故意再次犯罪之行為；又受刑人為後案犯行時，係
    在前案立案偵查（109年11月12日）之前，此有上開被告前
    案紀錄表在卷可查，是受刑人於後案行為之際，尚無從預見
    前案之偵、審進行過程，亦無法預知前案將受緩刑之寬典，
    與歷經完整之偵查、審判程序後，猶不知戒慎其行為者，非
    可等同視之，尚難以此即認受刑人有輕視國家追訴犯罪之情
    ，自難謂前案嗣後判決所附之緩刑宣告對受刑人確實有難收
    預期效果之情事。　　
  ㈢再者，前案法院考量受刑人犯後坦承犯行，深具悔意，與告
    訴人黃芳榆、蕭宇倩部分達成和解，就告訴人蔡博宇部分已
    履行和解條件完畢，且其前未曾受有期徒刑以上刑之宣告等
    情狀，方經臺灣臺北地方法院判處有期徒刑1月，併予宣告
    緩刑2年，以利自新（詳臺灣臺北地方法院110年度審簡字第
    1387號刑事簡易判決書）；而後案法院則認受刑人雖依指示
    實際施行詐術，惟犯後坦承犯行，而依法減輕其刑，且與告
    訴人調解成立，並均有實際履行部分賠償之情，判處有期徒
    刑5月，可徵其惡性尚屬輕微，並非不可饒恕，且受刑人經
    緩刑宣告確定後至今，未見其有再犯其他財產性犯罪之紀錄
    ，顯見前案宣告之緩刑，已達一定之效果。此外，聲請人並
    未再提出受刑人有何非將緩刑撤銷予以執行刑罰，否則即難
    收其預期效果之具體事證，自難僅因受刑人於緩刑前犯罪，
    即認一律得撤銷緩刑，否則前開立法本旨將意義盡失，亦與
    緩刑之目的乃避免短期自由刑之弊，並給予受刑人自新機會
    未盡相符。故本件應認尚未達足認原宣告之緩刑難收其預期
    效果，致有須撤銷緩刑宣告，予以執行刑罰之必要程度，依
    上開說明，聲請人聲請撤銷臺灣臺北地方法院110年度審簡
    字第1387號判決之緩刑宣告，於法尚有未合，應予駁回。　
    　　
四、依刑事訴訟法第220條，裁定如主文。
中    華    民    國   111    年   12     月     5    日
                  刑事第十五庭    法  官  黃湘瑩
上列正本證明與原本無異。
如不服本裁定，應於裁定送達後五日內敘明抗告理由，向本院提
出抗告狀。
                                  書記官  廖宮仕
中　　華　　民　　國　　111 　年　　12　　月　　5 　　日